【裁判字號】    94,上訴,1098
【裁判日期】    950628
【裁判案由】    偽造文書等
【裁判全文】
臺灣高等法院高雄分院刑事判決        94年度上訴字第1098號
上  訴  人
即  被  告  庚○○
                    （另案於臺灣高雄女子監獄執行中）
指定辯護人  柯淵波 律師
上列上訴人因偽造文書等案件，不服臺灣高雄地方法院94年度訴
字第1011號中華民國94年4 月29日第一審判決（起訴案號：臺灣
高雄地方法院檢察署94年度偵字第27583 號），提起上訴，暨移
送併辦（同署94年度偵字第16846 號、17624 號、26608 號、27
583 號），本院依簡式審判程序，判決如下：
    主  文
原判決撤銷。
庚○○以犯竊盜罪為常業，累犯，處有期徒刑參年貳月。扣案電
子式信用卡簽帳單商店收執聯上偽造「壬○○」之簽名壹枚、買
賣契約書上偽造「洪慧鐘」、「辛○○」之簽名各壹枚（各含指
印壹枚）、未扣案之電子式信用卡簽帳單客戶收執聯壹紙，均沒
收。
    事  實
一、庚○○於民國88年間，因竊盜等案件，經原審以88年度易字
    第2657號判處有期徒刑3 月，其上訴後由本院以89年度上訴
    字第562 號判決駁回，緩刑3 年確定；復於緩刑期內再犯竊
    盜罪，經原審以90年度易字第1258號判決有期徒刑6 月確定
    ，於92年5 月12日易科罰金執行完畢，臺灣高雄地方法院檢
    察署檢察官並聲請撤銷前犯之緩刑宣告後，於92年9 月3 日
    易科罰金執行完畢後，仍意圖為自己不法之所有，並以犯竊
    盜罪為常業之犯意，自93年5 、6 月間某日起至94年11月2
    日止，在如附表一所示之時間、地點及方式，竊取如附表一
    所示被害人所有之物，得手後，將之變賣供日常生活所需及
    購買小孩奶粉，恃以維生。
二、庚○○於竊得壬○○所有如附表一編號7 所示之誠泰銀行卡
    號為0000000000000000號之JBC 信用卡後，基於意圖為自己
    不法之所有，於附表二編號一所示時間、地點，至蘇鐘麟所
    經營之金玉麟銀樓，持竊得之信用卡，偽造壬○○署押．盜
    刷消費，向蘇鐘麟購買價值3770元金手鍊1 條，足生損害於
    壬○○、蘇鐘麟及誠泰銀行；復於附表二編號二、三所示時
    間、地點，至高明義經營之瀛昇通訊行，偽造洪慧鐘、辛○○署押（各含指印1 枚）、身分証號碼、地址（均詳附表二
    編號二、三所示），將竊自附表一編號十三不詳姓名人所有
    （附表二編號二部分）、附表一編號十二宇○○及附表一編
    號十四玄○○所有之行動電話，出售予高明義（出售價金詳
    如附表二編號二、三所示），足生損害於洪慧鐘、辛○○及
    高明義（即瀛昇通訊行）。
三、案經附表一所示被害人壬○○等人訴由高雄市政府警察局苓
    雅分局、高雄市政府警察局保安大隊報請臺灣高雄地方法院
    檢察署檢察官偵查起訴及移送併案。
    理  由
一、訊據被告對其於附表一時、地竊盜之事實，及於附表二編號
    一至三所示時間，至金玉麟銀樓，以竊自壬○○之信用卡，
    刷卡購買金手鍊，及至瀛昇企業行偽造壬○○、辛○○署押
    （各含指印1 枚），出賣竊自不詳姓名人、宇○○及玄○○
    行動電話予高明義等事實，於本院審理時坦承不諱（本院卷
    一六四頁、一九八之一頁），核與附表一、附表二編號一至
    三所示被害人宙○○等人指述及証人陳南廷、高明義、陳建
    愷等人証述在卷（被害人指述及証人証述，均詳附表一、附
    表二編號一至五所示），並有讓渡切結書、買賣契約書、贓
    物認領保管單、相片等（均詳附表一所示）附卷可資佐証。
    被告竊盜及行使偽造文書犯行之自白與事實相符，足為犯罪
    之証據，其竊盜及行使偽造文書犯行，洵堪認定。
二、按刑法規定之常業罪，只須有賴某種犯罪為業之意思，而有
    事實之表現為已足，不以藉該犯罪為唯一生存者為必要，縱
    令尚有其他職業，亦無礙成立常業罪（最高法院74年度臺上
    字第6551號判決參照）；常業竊盜罪所犯者為普通竊盜或加
    重竊盜，概非所問（最高法院18年上字第1961號判例參照）
    ；更不以其行竊次數為準（最高法院30年上字第328 號判例
    參照）。本件被告於行為時無固定工作，行竊得款花用於生
    活所需，業為被告於本院審理中自承，其自93年5 、6 月間
    某日起至94年11月2 日止，行竊多達33次，足見其係以行竊
    所得為生活之主要憑藉，並賴以維生，以犯竊盜罪為常業。
    核被告所為附表一之犯行，係犯刑法第322 條之常業竊盜罪
    。公訴人認被告係犯刑法第320 條第1 項之連續竊盜罪，容
    有誤會，惟其起訴之社會基本事實相同，爰依刑事訴訟法第
    300 條之規定起訴法條應予變更。辯護意旨辯稱被告之行為
    ，尚不構成常業犯，亦無足採。又按信用卡簽帳單係標明特
    約商店、消費卡號、消費時間及金額，並由消費者簽名於上
    ，表示確認與簽帳單所列內容相符之意，並執該簽帳單與日
    後郵寄之消費明細帳單核對，與收據之作用相同，自屬私文
    書之性質，而買賣契約書亦屬私文書之性質。是被告在信用
    卡特約商店盜刷詐購貨物，且於電子式簽帳單（1 式2 聯）
    偽簽「壬○○」之簽名（1 式2 枚），依上揭說明，該簽帳
    單為私文書。核被告所為，被告於在信用卡特約商店盜刷詐
    購貨物，且於電子式簽帳單（1 式2 聯）偽簽「壬○○」之
    簽名（1 式2 枚）後，並交還信用卡特約商店以行使，並致
    特約商店陷於錯誤而交付財物之行為（附表二編號一部分）
    ，及在瀛昇通訊行偽造洪慧鐘、辛○○署押（各含指印1 枚
    ）出售竊得之行動電話之行為（附表二編號二、三部分），
    均足以生損害壬○○、蘇鐘麟、誠泰銀行、洪慧鐘、辛○○
    、瀛昇通訊行。核被告此部分所為，係犯刑法第216 條、第
    210 條之行使偽造私文書罪及刑法第339 條第1 項之詐欺取
    財罪。另被告於簽帳單持卡人簽名欄或買賣契約書偽造署押
    之行為，屬偽造私文書之階段行為；又被告偽造上揭私文書
    後持以行使，其偽造私文書之低度行為，應為行使偽造私文
    書之高度行為所吸收，均不另論罪。被告三次行使偽造私文
    書、詐欺取財犯行，時間緊接，所犯構成要件相同，顯係基
    於概括犯意為之，應論以連續犯，並加重其刑。被告所犯常
    業竊盜及連續行使偽造私文書、連續詐欺犯行間，有方法結
    果之牽連關係，應依刑法第55條之規定，從最重之常業竊盜
    罪處斷。被告附表一編號十二至卅三部分之竊盜行為及附表
    二編號二、三之行使偽造私文書行為，雖未經起訴，但公訴
    人認與起訴有罪部分，有實質上一罪（指附表一編號十二至
    卅三竊盜部分）或連續犯裁判上一罪（指附表二編號二、三
    行使偽造私文書部分）一罪關係，本院自得一併予以審理。
    被告於88年間，因竊盜等案件，經原審以88年度易字第2657
    號刑事判決判處有期徒刑3 月，經上訴由本院以89年度上訴
    字第562 號刑事判決上訴駁回，緩刑3 年確定，復於緩刑期
    間再犯竊盜罪，經原審以90年度易字第1258號刑事判決有期
    徒刑6 月確定，於92年5 月12日易科罰金執行完畢，臺灣高
    雄地方法院檢察署檢察官復聲請撤銷前開緩刑宣告後，於92
    年9 月3 日易科罰金執行完畢，有臺灣高等法院被告全國前
    案紀錄表在卷（本院卷十八頁），其於5 年內再犯本案有期
    徒刑以上之本罪，為累犯，應依刑法第47條之規定加重其刑
    。按「刑法第五十九條之酌量減輕其刑，必於犯罪之情狀，
    在客觀上足以引起一般同情，認為即予宣告法定低度刑期，
    猶嫌過重者，始有其適用，至於被告無前科，素行端正，子
    女眾多等情狀，僅可為法定刑內從輕科刑之標準，不得據為
    酌量減輕之理由」（最高法院51年台上字第89 9號判例參照
    ）。本件被告多達33次竊盜行為，被害人非少，依其犯罪之
    情狀，在客觀上尚不足以引起一般同情，不符合刑法第59條
    、第60條規定酌減其刑之要件，辯護意旨請求依該規定，酌
    減其刑，核非可採。
三、本院請高雄市立凱旋醫院鑑定被告之精神狀態，據該院鑑定
    結論謂：「(一)精神科診斷：案主（被告）長期情緒低落（症
    狀持續超過2 年），睡眠不佳，注意力不佳，根據DSM-IV診
    斷標準：屬「情感性精神疾患」。由於多次婚姻創傷（按：
    現任丈夫為第三任丈夫）及壓力事件，不排除在最嚴重時期
    精神狀態有達『重鬱症』之診斷。案主的智能表現受情緒的
    干擾性強，情緒穩定時約在中下程度範圍，情緒不穩定時甚
    至會表現如輕度智能不足程度之情形，判斷力及應變能力也
    隨之受到影響，雖然病人有責罵式幻聽，但為情境式及偶發
    式，不足視為診斷依據。另外，案主的人格較不成熟，壓力
    因應技能及資源明顯不足，挫折容忍度低，遇壓力會以逃避
    或退化的方式因應，在壓力大的情境下易出現情緒不穩定甚
    至導致精神症狀的出現，藉以逃避面對壓力事件，例如：案
    主在第一次門診鑑定時情緒不穩定，表達顯得誇張、戲劇化
    ，疑有『B 群人格疾患』之『做作性人格疾患』。(二)案發當
    時可能的精神病理與涉案刑責能力：案主對於犯案細節無法
    詳述，常以不記得回答，或表示在不清楚況狀下身上就有別
    人的東西。案主以情緒不穩及身體之不適，使得鑑定進行的
    過程不順利，但案主對於最後一次案發當時的情節描述頗為
    清楚，不似案主所說『常會不清楚自己做了什麼，身不由己
    』的情況，疑有掩飾實情之成分。案主雖宣稱自己有時候偷
    竊是不清楚的、是身不由己的，但本次鑑定所做的腦波檢查
    並無發現重大異常現象。此外，案主對最近一次犯案內容記
    憶清楚，不似解離性失憶症患者之表現（解離性失憶症患者
    通常不能記起在發作時的重要個人資料，且本質與創傷或壓
    力有關）。另外，為了要判別是否受精神症狀所影響，也需
    排除竊盜癖之診斷（竊盜癖特徵為一再無法抗拒偷東西的衝
    動，竊物既非個人使用所需要，也不是為了它們的金錢價值
    。從事偷竊之前，不久會增加緊張感，從事偷竊當時感到愉
    快，滿足或解脫）。案主確實知道偷竊是不對的，但為了小
    孩的奶粉錢，不得已才行竊（為了被竊物的金錢價值而有意
    行竊）。案主否認偷竊前會事先做計劃，表示偷竊前會很緊
    張，但否認偷之後會有愉快、解脫的感覺，表示會很難過，
    因為知道偷別人的東西不對的，也因此排除竊盜癖的診斷。
    綜合以上所述，判斷案主之眾多涉案行為中尚無証據顯示案
    主在因受其精神症之影響而致辨識其行為違法或依其辨識而
    行為之能力，欠缺或顯著降低（在情緒不穩時有降低，但無
    達到顯著降低之程度），因此非有『精神秏弱』或『精神喪
    失』狀態，屬於完全刑事責任能力之人」，有高雄市立凱旋
    醫院95年3 月23日高市凱醫成字第0950001741號函及所附精
    神鑑定書可証。被告於鑑定時既能明確記得最後一次竊盜行
    為之內容，又無解離性失憶症患者或竊盜癖之症狀，故該鑑
    定認被告行為時之精神狀態，非有精神秏弱或精神喪失之情
    事，屬於完全刑事責任能力之人，應可作為本件被告犯罪時
    精神狀態之依據，即被告為本件犯罪行為時，並無精神秏弱
    或精神喪失，亦可認定，其行為尚無依刑法第19條規定，為
    免罰或減輕之適用。辯護意旨辯稱被告精神秏弱，並提出精
    神中度殘障之身心障礙手冊及重大傷病免自行部分負擔証明
    卡（本院卷二００頁）為証。按「精神是否耗弱，乃屬醫學
    上精神病科之專門學問，非有專門精神病醫學研究之人予以
    診察鑑定，不足以資斷定」（最高法院47年台上字第1253號
    判例參照」。本件被告雖持有精神中度殘障之身心障礙手冊
    ，但不能因而推論其於本件行為時，即屬精神秏弱；又重大
    傷病免自行負擔証明卡更與被告於本件行為時，是否精神秏
    弱無關連性，本件既經有專門精神病醫學研究之凱旋醫院鑑
    定被告行為時，並無心神喪失或精神秏弱之情形，已如上述
    ，依上開說明，辯護意旨辯稱被告於行為時，已達精神秏弱
    程度，已無足採。按「18歲以上之竊盜犯、贓物犯，有下列
    情形之一者，得於刑之執行前，令入勞動場所強制工作：一
    有犯罪之習慣者。二以犯竊盜罪或贓物罪為常業者。刑法第
    84條第1 項之期間，自前項強制工作執行完畢之日起算。但
    強制工作自應執行之日起經過3 年未執行者，自該3 年之期
    間屆滿之日起算」，竊盜犯贓物犯保安處分條例第3 條定有
    明文。依強制工作之立法目的，乃旨在對嚴重性職業犯罪及
    欠缺正確工作觀念或無正常工作因而犯罪者，強制其從事勞
    動，並學習一技之長及正確之謀生觀念，祈使其日後重返社
    會時得以適應。被告雖有竊盜前科，且本件所犯竊盜行為，
    又達33件，被害人非少，惟被告係為養育小孩（按：被告小
    孩係92年6 月2 日出生，有戶籍謄本可証，本院卷二０二頁
    ），身上無錢購買奶粉（見上開鑑定書所載）或為日常生活
    所需而行竊，與一般竊盜常業犯非為養育小孩而行竊之情形
    不同；又依上開精神鑑定報告有關精神科診斷之結論謂：「
    被告長期情緒低落（症狀持續超過2 年），睡眠不佳，注意
    力不佳，根據DSM- IV 診斷標準屬「情感性精神疾患」，由
    於多次婚姻創傷（按：現任丈夫為第三任丈夫）及壓力事件
    ，不排除在最嚴重時期精神狀態有達『重鬱症』之診斷，被
    告的智能表現受情緒的干擾性強，情緒穩定時約在中下程度
    範圍，情緒不穩定時甚至會表現如輕度智能不足程度之情形
    ，判斷力及應變能力也隨之受到影響，雖然病人有責罵式幻
    聽，但為情境式及偶發式，不足視為診斷依據；另外，案主
    的人格較不成熟，壓力因應技能及資源明顯不足，挫折容忍
    度低，遇壓力會以逃避或退化的方式因應，在壓力大的情境
    下易出現情緒不穩定甚至導致精神症狀的出現，藉以逃避面
    對壓力事件，例如：案主在第一次門診鑑定時情緒不穩定，
    表達顯得誇張、戲劇化，疑有『B 群人格疾患』之『做作性
    人格疾患』」，足見被告之竊盜行為時雖未達精神秏弱或心
    神喪失之程度，但其精神狀態亦比一般正常人略差，且領有
    精神中度殘障之身心障礙手冊，與強制工作乃旨在對嚴重性
    職業犯罪及欠缺正確工作觀念或無正常工作因而犯罪者，強
    制其從事勞動，並學習一技之長及正確之謀生觀念，祈使其
    日後重返社會時得以適應之立法目的，亦有未合；且施以強
    制工作，對被告之精神狀態，亦無改善之助益。故公訴意旨
    請求於被告刑之執行完畢前，令入勞動場所強制工作，尚無
    理由。又公訴人請求依刑法第91條之1 規定：「犯第221 條
    至第227 條、第228 條、第229 條、第230 條、第234 條之
    罪者，於裁判前應經鑑定有無施以治療之必要。有施以治療
    之必要者，得令入相當處所，施以治療（第1 項）。前項處
    分於刑之執行前為之，其期間至治癒為止。但最長不得逾3
    年（第2 項）。前項治療處分之日數，以1 日抵有期徒刑或
    拘役1 日或第42條第4 項裁判所定之罰金額數（第3 項）」
    。惟被告之行為，不符合該條之要件，故公訴人此部分之請
    求，亦無足採。再按刑法第87條規定：「因心神喪失而不罰
    者，得令入相當處所，施以監護（第1 項）。因精神耗弱或
    瘖啞而減輕其刑者，得於刑之執行完畢或赦免後，令入相當
    處所，施以監護（第2 項）。前二項處分期間為三年以下（
    第3 項）」。被告為本件犯罪行為時，並無心神喪失或精神
    秏弱之情事，已如上述，故本院亦不得依刑法第87條規定，
    諭知監護處分，併予敘明。至於被告於刑之執行完畢後，得
    否依全民健康保險體系，予以治療、矯正，要屬另一問題，
    亦予敘明。
四、原審據以論處被告犯常業竊盜罪，處以有期徒刑1 年8 月，
    並諭知於被告刑之執行完畢前，令入勞動場所強制工作3 年
    ，固非無見；惟查：被告尚有如附表一編號十二至卅三及附
    表二編號二、三之犯罪事實，未及審理。(二)原審於被告提出
    精神中度殘障手冊後，未予鑑定被告犯罪時之行為是否適合
    諭知保安處分，原審僅以被告係已年滿18歲，並以犯竊盜罪
    為常業，僅藉刑之執行不足以根絕其惡性為由，而為刑前強
    制工作之保安處分，尚有未洽。被告上訴意旨坦承犯行，但
    請求免諭知強制工作，為有理由，自應由本院將原判決撤銷
    改判。爰審酌被告不思以正當途徑謀取財富，以行竊方式為
    之，惟念被告犯後承認犯行，尚有悔意，且係為小孩購買之
    奶粉或為日常生活所需而為犯罪等一切情狀，量處如主文所
    示之刑。電子式信用卡簽帳單商店收執聯1 紙及由瀛昇通訊
    行負責人高明義提出之買賣契約書2 張，已由被告持交商店
    收執，非屬被告所有且非違禁物，爰不宣告沒收。電子式信
    用卡簽帳單客戶收執聯1 紙，係被告所有，為供其犯罪所用
    之物，雖未扣案，然不能證明業已滅失，爰依刑法第38條第
    1 項第2 款併予宣告沒收。被告在電子式信用卡簽帳單（1
    式2 聯，即電子式信用卡簽帳單商店收執聯及客戶收執聯）
    上偽簽「壬○○」之簽名1 式2 枚，其中電子式信用卡簽帳
    單商店收執聯之偽造「壬○○」之簽名1 枚及高明義提出之
    買賣契約書上偽造「洪慧鐘」及「辛○○」各1 枚，應依刑
    法第219 條之規定，無論屬於被告與否，併予宣告沒收，至
    電子式信用卡簽帳單客戶收執聯之偽簽「壬○○」之簽名1
    枚，因連同簽帳單沒收，故不另為沒收之宣告，附此說明。
五、台灣高雄地方法院檢察署94年度偵字第16846 號併案意旨書
    中認被告附表二編號四、五號之行為，亦犯行使偽造私文書
    罪云云。惟查：被告固然承認有於附表二編號四、五之時地
    ，書立讓渡切結書，出賣竊自附表一編號十五、十六、十八
    、十九丑○○、丙○○、未○○、Ｄ○○所有之行動電話之
    事實，並有該讓渡切結書可資佐証（警卷(五)卅四、卅五頁）
    。惟被告之竊盜犯行，業經本院判決有罪，已如上述，而依
    讓渡切結書記載，其出售竊得行動電話，係以自己名義為之
    ，並未如附表二編號二、三係偽造他人即洪慧鐘、辛○○名
    義為之，故其讓渡切結書內容雖有不實，要屬有製作權人（
    即被告）所為內容不實文書，核與刑法第210 條之偽造私文
    書以無製作權人偽造他人名義而為之構成要件不合。被告於
    偽造內容不實文書後，持以行使，出賣竊得之行動電話，亦
    不構成刑法第216 條、第210 條之行使偽造私文書罪。故此
    部分併案事實與本院判決被告行使偽造文書有罪部分，尚不
    成立連續犯，應退回由檢察官另行依法處理，併予敘明。
六、據上論斷，應依刑事訴訟法第369 條第1 項前段、第364 條
    、第273 條之1 第1 項、第299 條第1 項前段、第300 條，
    刑法第216條、第210條、第322條、第339條第1項、第55條
    、第47條、第219 條、第38條第1 項第2 款，罰金罰鍰提高
    標準條例第1 條前段，判決如主文。
本案經檢察官吳文忠到庭執行職務。
中    華    民    國    95    年    6     月    28    日
                  刑事第八庭    審判長法  官  李炫德
                                      法  官  李淑惠
                                      法  官  簡志瑩
以上正本證明與原本無異。
如不服本判決應於收受本判決後10日內向本院提出上訴書狀，其
未敘述上訴理由者，並得於提起上訴後10日內向本院補提理由書
狀（均須按他造當事人之人數附繕本）「切勿逕送上級法院」。
中    華    民    國    95    年    6     月    28    日
                                      書記官  黃英彥
附錄本案判決論罪科刑法條全文：
刑法第210條：
偽造、變造私文書，足以生損害於公眾或他人者，處5年以下有
期徒刑。
刑法第216條：
行使第210條至第215條之文書者，依偽造、變造文書或登載不實
事項或使登載不實事項之規定處斷。
刑法第322條：
以犯竊盜罪為常業者，處1年以上7年以下有期徒刑。
刑法第339條：
意圖為自己或第3人不法之所有，以詐術使人將本人或第3人之物
交付者，處5年以下有期徒刑、拘役或科或併科1,000元以下罰金
。
以前項方法得財產上不法之利益或使第3人得之者，亦同。
前2項之未遂犯罰之。
附表一：
┌──┬──────┬───────┬────────────┬────┐
│編號│時間（民國）│ 地         點│   犯罪方法及竊得財物   │被 害 人│
│    │            │              │  （金額單位：新臺幣）  │        │
├──┼──────┼───────┼────────────┼────┤
│ 一 │93年5.6月間 │高雄市苓雅區武│被告以購買美髮材料為由，│宙○○  │
│    │            │嶺街10號      │趁宙○○不注意之際，連續│註：筆錄│
│    │            │              │3次徒手竊取被害人之行動 │見警卷(二)│
│    │            │              │電話共計5支。           │八至十頁│
├──┼──────┼───────┼────────────┼────┤
│ 二 │93年10月14日│高雄市苓雅區凱│被告趁Ｂ○○不注意之際，│Ｂ○○  │
│    │15時許      │旋二路134號民 │徒手竊取Ｂ○○所有BENQ  │註：醫│
│    │            │生醫院急診室護│牌M775C型，門號為0000000│院監視錄│
│    │            │理站內        │387號（序號：00000000000│影帶拍攝│
│    │            │              │5829號）行動電話1支（價 │查獲，見│
│    │            │              │值5000元）。            │警卷(二)五│
│    │            │              │                        │二頁。│
│    │            │              │                        │筆錄見警│
│    │            │              │                        │卷(二)十一│
│    │            │              │                        │至十三頁│
├──┼──────┼───────┼────────────┼────┤
│ 三 │93年11月2日 │高雄市苓雅區漢│被告趁酉○○不注意之際，│酉○○  │
│    │9時許       │陽街福東市場內│徒手竊取其皮包1個（內有 │註：筆│
│    │            │              │現金8000元、存摺1本、手 │錄見警卷│
│    │            │              │錶1支、行照1張、支票2張 │(二)十四至│
│    │            │              │：高雄市第二信用合作社票│十五頁，│
│    │            │              │號：BA0000000號－1萬元、│並有支│
│    │            │              │BA0000000號－4萬元）。  │票2張、 │
│    │            │              │                        │重大刑案│
│    │            │              │                        │通報單為│
│    │            │              │                        │証，見警│
│    │            │              │                        │卷(二)五十│
│    │            │              │                        │至五一頁│
├──┼──────┼───────┼────────────┼────┤
│ 四 │93年11月8日 │高雄市苓雅區三│被告購物為由，趁辰○○不│辰○○  │
│    │19時20分許  │多一路311號「 │注意之際，徒手竊取其所有│註：筆錄│
│    │            │丘比部屋」店內│之行動電話1支。         │見警卷(二)│
│    │            │2樓櫃檯       │                        │十六至十│
│    │            │              │                        │七頁    │
├──┼──────┼───────┼────────────┼────┤
│ 五 │93年12月9日 │高雄市苓雅區漢│被告趁癸○○不注意之際，│癸○○  │
│    │13時10分許  │陽街福東市場內│徒手竊取其所有之皮包1 個│註：筆│
│    │            │              │（內有現金1萬3000元、健 │錄見警卷│
│    │            │              │保卡1張、身分証1張、汽車│(二)十八至│
│    │            │              │及機車駕照各1張）。     │廿頁）│
│    │            │              │                        │重大刑案│
│    │            │              │                        │通報單、│
│    │            │              │                        │報案三聯│
│    │            │              │                        │單，見警│
│    │            │              │                        │卷(二)四五│
│    │            │              │                        │至四六頁│
├──┼──────┼───────┼────────────┼────┤
│ 六 │93年12月21日│高雄市苓雅區凱│被告趁黃○○不注意之際，│黃○○  │
│    │10時10分許  │旋二路134號「 │徒手竊取其所有之筆記型電│註：醫│
│    │            │民生醫院」內  │腦1台（價值約1萬元）。  │院監視錄│
│    │            │              │                        │影帶拍攝│
│    │            │              │                        │，見警卷│
│    │            │              │                        │四一至四│
│    │            │              │                        │三頁。筆│
│    │            │              │                        │錄見警卷│
│    │            │              │                        │(二)廿一至│
│    │            │              │                        │廿三頁。│
│    │            │              │                        │        │
├──┼──────┼───────┼────────────┼────┤
│ 七 │93年12月22日│高雄市苓雅區武│被告藉故與壬○○說話，趁│壬○○  │
│    │19時許      │漢街6號「愛光 │其不注意之際，徒手竊取被│註：洪│
│    │            │托兒所」      │害人置放於上址之皮包（內│慧玲及証│
│    │            │              │有現金9500元、花旗銀行  │人即配偶│
│    │            │              │MASTER CARD卡、美國運通 │陳南廷筆│
│    │            │              │金卡、誠泰銀行JBC信用卡 │錄見警卷│
│    │            │              │、中國信託商業銀行漢神百│(一)四至七│
│    │            │              │貨聯名卡-VISP各1張）。  │頁。扣│
│    │            │              │                        │押物品目│
│    │            │              │                        │錄表、相│
│    │            │              │                        │片、贓物│
│    │            │              │                        │認領管單│
│    │            │              │                        │，見警卷│
│    │            │              │                        │(一)廿四、│
│    │            │              │                        │廿六、卅│
│    │            │              │                        │一頁。  │
├──┼──────┼───────┼────────────┼────┤
│ 八 │93年12月29日│高雄市苓雅區武│被告藉機與戊○搭訕，趁林│戊○    │
│    │15時30分許  │仁街109號內   │蕊不注意之際，徒手竊取其│註：筆錄│
│    │            │              │所有之背包1個（內有現金 │見警卷(二)│
│    │            │              │2000元、身分證、健保卡、│廿四至廿│
│    │            │              │駕照各1張、印章3個）。  │七頁    │
├──┼──────┼───────┼────────────┼────┤
│ 九 │94年1 月8 日│高雄市苓雅區武│被告藉詞購買汽車雨刷，趁│莊燿州  │
│    │14時許      │營路439之1號「│莊燿州不注意之際，進入前│註：莊│
│    │            │賓尚汽車公司」│開公司辦公室內，徒手竊取│燿州筆錄│
│    │            │              │黑色手提背包1個（內有現 │見警卷(三)│
│    │            │              │金16萬5750元、土地銀行鳳│七至八頁│
│    │            │              │山分行票號：BAB0000000號│。証人徐│
│    │            │              │2萬元支票1張、高新銀行票│守汎筆錄│
│    │            │              │號：KS0000000號6萬元支票│見同上卷│
│    │            │              │1張）得手後，欲離去之際 │九至十頁│
│    │            │              │，為被害人發現報警查獲而│。扣押│
│    │            │              │未遂。                  │物品目錄│
│    │            │              │                        │表、贓物│
│    │            │              │                        │認領保管│
│    │            │              │                        │單、相片│
│    │            │              │                        │，見警卷│
│    │            │              │                        │(三)十三、│
│    │            │              │                        │十五、十│
│    │            │              │                        │六頁。  │
├──┼──────┼───────┼────────────┼────┤
│ 十 │94年2 月8 日│高雄市前鎮區瑞│被告趁卯○○不注意之際，│卯○○  │
│    │18時30分許  │北路90號「果汁│徒手竊取其所有放置於店內│註；筆│
│    │            │精靈」泡沫紅茶│電話機旁之OKWAP163型門號│錄見警卷│
│    │            │店內          │為0000000000號行動電話1 │(二)廿八至│
│    │            │              │支（序號：00000000000000│廿九頁。│
│    │            │              │6號）                   │扣押物│
│    │            │              │                        │品目錄表│
│    │            │              │                        │、相片、│
│    │            │              │                        │贓物認領│
│    │            │              │                        │保管單，│
│    │            │              │                        │見警卷(二)│
│    │            │              │                        │卅三、卅│
│    │            │              │                        │五、卅六│
│    │            │              │                        │頁。    │
├──┼──────┼───────┼────────────┼────┤
│十一│94年2月14日 │高雄市苓雅區三│被告佯裝購買鞋子，趁王麗│乙○○  │
│    │21時5 分許  │多二路162號「 │君不注意之際，徒手竊取其│註：筆│
│    │            │牛牛鞋店」內  │所有之皮包1個（內有現金 │錄見警卷│
│    │            │              │300 元及健康食品等物，合│(四)九頁。│
│    │            │              │計價值約800元），得手後 │扣押物│
│    │            │              │欲騎機車離去之際，為告訴│品目錄表│
│    │            │              │人發現報警當場查獲而未遂│、贓物認│
│    │            │              │。                      │領保管單│
│    │            │              │                        │、相片，│
│    │            │              │                        │見警卷(四)│
│    │            │              │                        │十五、十│
│    │            │              │                        │七至十八│
│    │            │              │                        │頁）。  │
├──┼──────┼───────┼────────────┼────┤
│十二│94年4月1日起│不詳地點      │徒手竊取宇○○所有由其配│宇○○  │
│    │至同年月9日 │              │偶鍾容珍使用DEBTEL牌3268│註：黃│
│    │間某日      │              │型，門號為0000000000號價│順和筆錄│
│    │            │              │值約5000元之行動電話1支 │見警卷(七)│
│    │            │              │（序號：000000000000000 │卅六至卅│
│    │            │              │號）                    │八頁。│
│    │            │              │                        │買賣契約│
│    │            │              │                        │書，同上│
│    │            │              │                        │卷九十頁│
│    │            │              │                        │。鍾容│
│    │            │              │                        │珍筆錄見│
│    │            │              │                        │94偵2660│
│    │            │              │                        │8 號卷六│
│    │            │              │                        │一頁。  │
├──┼──────┼───────┼────────────┼────┤
│十三│94年4月4日前│同上          │徒手竊取不姓名人所有三星│姓名不詳│
│    │某日        │              │牌E608型，序號為00000000│註：高│
│    │            │              │0000000 號行動電話1支後 │明義筆錄│
│    │            │              │，於94年4 月4日以4000元 │，見警卷│
│    │            │              │之價格，出售予高明義在高│(七)六一至│
│    │            │              │雄市苓雅區○○○路132號 │六四頁。│
│    │            │              │1樓之瀛昇通訊行。       │買賣契│
│    │            │              │                        │約書見警│
│    │            │              │                        │卷(七)八九│
│    │            │              │                        │頁。    │
├──┼──────┼───────┼────────────┼────┤
│十四│94年4月9日前│高雄市新興區六│被告佯稱欲購買房屋，趁劉│玄○○  │
│    │之4月上旬某 │合一路103號之 │夢芝不注意之際，徒手竊取│註：筆│
│    │日20時許    │3「新宏觀廣告 │其所有摩托羅拉牌T720型，│錄見警(七)│
│    │            │公司」        │門號為0000000000號價值約│卅九至四│
│    │            │              │8000元之行動電話1支（序 │一頁。│
│    │            │              │號：000000000000000號） │買賣契約│
│    │            │              │。                      │書，同上│
│    │            │              │                        │卷九十頁│
│    │            │              │                        │。      │
├──┼──────┼───────┼────────────┼────┤
│十五│94年5月初某 │高雄縣鳳山市新│被告藉故向丑○○詢問剪頭│丑○○  │
│    │日11時許    │甲路74號「儷登│髮及燙頭髮之價格，趁其不│註：筆│
│    │            │秀髮秀容坊」  │注意之際，徒手竊取張女放│錄見警卷│
│    │            │              │置於書籍櫃上之0000000000│(五)十三至│
│    │            │              │號行動電話1支（序號：355│十六頁。│
│    │            │              │000000000000，價值約4000│讓渡切│
│    │            │              │元）。                  │結書，同│
│    │            │              │                        │上卷卅四│
│    │            │              │                        │頁。    │
├──┼──────┼───────┼────────────┼────┤
│十六│94年5月10日 │高雄市苓雅區武│被告佯稱購買床單，趁朱淑│丙○○  │
│    │前幾天16時30│慶二路151之10 │禎不注意之際，徒手竊取朱│註：筆│
│    │分至17時間  │號「一家歡寢具│淑娟所有置於櫃台上之0931│錄見警卷│
│    │            │行」          │859263號行動電話1支（序 │(五)十七至│
│    │            │              │號：000000000000000號， │十九頁。│
│    │            │              │價值約7000元）。        │讓渡切│
│    │            │              │                        │結書，見│
│    │            │              │                        │同上卷卅│
│    │            │              │                        │四頁。  │
├──┼──────┼───────┼────────────┼────┤
│十七│94年5月10日 │高雄縣鳳山市輜│被告佯稱欲購買水果，趁陳│巳○○  │
│    │15時30分許  │汽路、武慶三路│湘媛不注意之際，徒手竊取│註：筆│
│    │            │口之水果攤    │其所有放置桌上BENQ牌，門│錄見警卷│
│    │            │              │號為0000000000號價值約30│(七)五十至│
│    │            │              │00元之行動電話1支（序號 │五三頁。│
│    │            │              │：000000000000000號）。 │贓物認│
│    │            │              │                        │領保管單│
│    │            │              │                        │，同上卷│
│    │            │              │                        │一三０頁│
│    │            │              │                        │。      │
├──┼──────┼───────┼────────────┼────┤
│十八│94年5月10日 │高雄市○○○路│被告藉詢問塑身產品種類及│未○○  │
│    │19時許      │119 號「愛茉兒│價格，趁未○○不注意之際│註：筆│
│    │            │女子美容坊」  │，徒手竊取未○○所有，摩│錄見証人│
│    │            │              │托羅拉V872型，門號為0938│未○○配│
│    │            │              │728880 號之行動電話1支（│偶洪振益│
│    │            │              │序號：000000000000000號 │筆錄，見│
│    │            │              │，價值約1萬元）。       │警卷(五)廿│
│    │            │              │                        │至廿四頁│
│    │            │              │                        │。相片│
│    │            │              │                        │、讓渡切│
│    │            │              │                        │結書，見│
│    │            │              │                        │同上卷卅│
│    │            │              │                        │二、卅四│
│    │            │              │                        │頁。    │
├──┼──────┼───────┼────────────┼────┤
│十九│94年5 月10日│高雄縣鳳山市新│被告點阿華田飲料，趁韓禎│Ｄ○○  │
│    │左右之22時許│富路95號前泡沫│儀不注意之際，徒手竊取其│註；筆│
│    │            │紅茶攤        │所有NOKIA牌6100型，門號 │錄見警卷│
│    │            │              │為0000000000號之行動電話│(五)廿五至│
│    │            │              │1支（序號：0000000000000│廿八頁。│
│    │            │              │64號，價值約5000元）。  │讓渡切│
│    │            │              │                        │結書，同│
│    │            │              │                        │上卷卅五│
│    │            │              │                        │頁。    │
├──┼──────┼───────┼────────────┼────┤
│廿  │94年5月11日 │高雄縣鳳山市武│被告佯稱欲購買飲水機，趁│天○○、│
│    │22時許      │慶二路130號「 │天○○、許靜怡為其擦拭飲│許靜怡  │
│    │            │泰豪電器行」  │水機不注意之際，徒手竊取│註：筆錄│
│    │            │              │天○○所有LG牌G7070型， │見94偵26│
│    │            │              │門號為0000000000號（序號│608 卷十│
│    │            │              │：000000000000000號）行 │頁背面至│
│    │            │              │動電話1支，許靜怡所有SHA│十三頁。│
│    │            │              │RP 牌GX-T15型，門號為093│        │
│    │            │              │0000000號（序號：0000000│        │
│    │            │              │00000000號）之行動電話1 │        │
│    │            │              │支。                    │        │
│    │            │              │                        │        │
├──┼──────┼───────┼────────────┼────┤
│廿一│94年5月23日 │高雄市苓雅區武│被告竊取Ａ○○放置於桌上│Ａ○○  │
│    │16時36分至50│昌路230號「大 │之皮包1個（內有現金2萬10│註：筆│
│    │分間        │安消防公司」  │00元、面額25元之油單10張│錄見警卷│
│    │            │              │、MOTOROLA牌門號00000000│(六)十四至│
│    │            │              │83號價值8000元之行動電話│十六頁。│
│    │            │              │1支）。                 │贓物認│
│    │            │              │                        │領保管單│
│    │            │              │                        │，同上卷│
│    │            │              │                        │十九頁。│
├──┼──────┼───────┼────────────┼────┤
│廿二│94年5月23日 │高雄市苓雅區武│被告趁地○○○不注意之際│申○○  │
│    │16時46分許  │昌路218號住宅 │，徒手竊取地○○○配偶黃│註：筆│
│    │            │              │有義所有價值3000元摩托羅│錄見証人│
│    │            │              │拉牌V60i型，門號為093279│地○○○│
│    │            │              │2217號行動電話1支（序號 │筆錄，見│
│    │            │              │：000000000000000號）。 │警卷(六)十│
│    │            │              │                        │七頁，及│
│    │            │              │                        │戌○○筆│
│    │            │              │                        │錄，見警│
│    │            │              │                        │卷(七)四二│
│    │            │              │                        │至四五頁│
│    │            │              │                        │，申○○│
│    │            │              │                        │筆錄見94│
│    │            │              │                        │偵26608 │
│    │            │              │                        │號卷六一│
│    │            │              │                        │頁背面。│
│    │            │              │                        │贓物認│
│    │            │              │                        │領保管單│
│    │            │              │                        │，警卷(七)│
│    │            │              │                        │一二八頁│
│    │            │              │                        │。被告此│
│    │            │              │                        │部分犯行│
│    │            │              │                        │，經檢察│
│    │            │              │                        │官重複以│
│    │            │              │                        │94 年 度│
│    │            │              │                        │偵字第  │
│    │            │              │                        │17624 號│
│    │            │              │                        │及26608 │
│    │            │              │                        │、27583 │
│    │            │              │                        │號併案審│
│    │            │              │                        │理。    │
├──┼──────┼───────┼────────────┼────┤
│廿三│94年6月3日或│高雄市前鎮區瑞│被告佯稱欲購買飲料，趁陳│陳吳秋蜜│
│    │4日22時許   │北路112號「舒 │吳秋蜜不注意之際，徒手竊│註：筆│
│    │            │沛飲料店」內  │取其所有之手皮包1個（內 │錄見警卷│
│    │            │              │有現金2萬2000元及、提款 │(七)五四至│
│    │            │              │卡、健保卡、鑰匙1串及BEN│五七頁、│
│    │            │              │Q牌價宜約3000元序號為350│94偵2660│
│    │            │              │000000000000號行動電話1 │8 號卷六│
│    │            │              │支）                    │一頁背面│
│    │            │              │                        │。贓物│
│    │            │              │                        │認領保管│
│    │            │              │                        │單，同上│
│    │            │              │                        │卷一三一│
│    │            │              │                        │頁。    │
├──┼──────┼───────┼────────────┼────┤
│廿四│94年6月24日 │高雄市苓雅區武│被告佯問補習事宜，趁毛君│甲○○  │
│    │20時許      │仁街95之7號「 │鳳不注意之際，徒手竊取其│註：筆錄│
│    │            │高第外語補習班│所有之背包1個（內有現金4│見(七)四六│
│    │            │」            │、5萬元、身分証、健保卡 │至四九頁│
│    │            │              │、提款卡、存摺、信用卡及│。同上│
│    │            │              │NOKIA牌3310型，序號為   │卷一二九│
│    │            │              │000000000000000 號之行動│頁。    │
│    │            │              │電話1支）。             │        │
├──┼──────┼───────┼────────────┼────┤
│廿五│94年7月21日 │不詳地點      │徒手竊取不詳姓名人所有序│姓名不詳│
│    │前某日      │              │號為000000000000000號行 │註：扣押│
│    │            │              │動電話1支               │物品目錄│
│    │            │              │                        │表，見警│
│    │            │              │                        │卷(七)八五│
│    │            │              │                        │頁（扣案│
│    │            │              │                        │七支行動│
│    │            │              │                        │電話中之│
│    │            │              │                        │1支。   │
├──┼──────┼───────┼────────────┼────┤
│廿六│94年9月間某 │高雄市苓雅區武│被告佯稱欲購買整箱飲料，│卓靜宜  │
│    │日19時許    │嶺街1號「富山 │趁卓靜宜入內打電話問老闆│註: 筆錄│
│    │            │檳榔攤」      │不注意之際，徒手竊取其所│見警卷(八)│
│    │            │              │有放置於桌上MOTOROLA牌，│十三至十│
│    │            │              │門號為0000000000號價值約│四頁。  │
│    │            │              │2000元之行動電話1支。   │        │
├──┼──────┼───────┼────────────┼────┤
│廿七│94年9月中旬 │高雄縣鳳山市武│被告佯稱購買安全帽，趁陳│午○○  │
│    │某日22時許  │營路299號「全 │憲義轉身拿鞋子不注意之際│註：筆錄│
│    │            │民安全帽行」  │，徒手竊取其所有G-PLU牌 │見94偵  │
│    │            │              │，門號為0000000000號價值│26608卷 │
│    │            │              │約1萬元之行動電話1支及安│十四頁背│
│    │            │              │全帽1頂。               │面至十五│
│    │            │              │                        │頁。    │
├──┼──────┼───────┼────────────┼────┤
│廿八│94年9月底某 │高雄縣鳳山市武│被告佯稱欲購買飲料，趁張│子○○  │
│    │日          │營路299號「美 │美珠轉身拿飲料不注意之際│筆錄見94│
│    │            │月檳榔攤」    │，徒手竊取其所有放置於攤│偵26608 │
│    │            │              │位上OKWAP牌163型，序號為│卷十六頁│
│    │            │              │000000000000000號價值約 │背面至十│
│    │            │              │為6000元之行動電話1支。 │七頁、行│
│    │            │              │                        │動電話型│
│    │            │              │                        │號資料（│
│    │            │              │                        │同上卷十│
│    │            │              │                        │八頁）  │
├──┼──────┼───────┼────────────┼────┤
│廿九│94年10月11日│高雄市苓雅區武│被告佯稱欲拿店內名片，趁│被害人：│
│    │16時30分許  │仁街136號「總 │李艷修書寫電話不注意之際│李艷修、│
│    │            │爺豆花店」    │，徒手竊取其及Ｅ○○所有│Ｅ○○、│
│    │            │              │置於攤架上之行動電話2支 │丁○○。│
│    │            │              │（李艷修所有INNOSTREAM牌│註：李艷│
│    │            │              │I3000型，門號為000000000│修、蘇啟│
│    │            │              │7，序號：000000000000000│逢筆錄見│
│    │            │              │號，價值1萬5000元；蘇啟 │警卷(八)十│
│    │            │              │逢所有NOKIA牌2600型，序 │七頁背面│
│    │            │              │號為000000000000000號， │至廿頁。│
│    │            │              │價值約3000元）及李艷修之│        │
│    │            │              │姐丁○○所有放置於桌上之│        │
│    │            │              │行動電1支，經李艷修等人 │        │
│    │            │              │調閱錄影帶後，發現係被告│        │
│    │            │              │竊取，始返還行動電話，但│        │
│    │            │              │3支行動電話均無SIM卡，且│        │
│    │            │              │丁○○SIM卡榫已損壞，由 │        │
│    │            │              │被告之婆婆賠償2100元。  │        │
├──┼──────┼───────┼────────────┼────┤
│卅  │94年10月11日│高雄縣鳳山市大│被告佯稱欲報名鋼琴課程，│Ｃ○○  │
│    │16時30分許  │明路187號「梁 │趁Ｃ○○書寫時間表不注意│註：筆│
│    │            │老師音樂機構」│之際，徒手竊取其所有門號│錄見94偵│
│    │            │              │為0000000000號行動電話1 │26608 號│
│    │            │              │支（序號：00000000000000│卷十八頁│
│    │            │              │7號）                   │背面至十│
│    │            │              │                        │九頁。  │
│    │            │              │                        │行動電│
│    │            │              │                        │話資料，│
│    │            │              │                        │見同上卷│
│    │            │              │                        │廿頁。  │
├──┼──────┼───────┼────────────┼────┤
│卅一│94年10月間某│高雄市苓雅區四│被告佯稱欲燙頭髮及購買產│己○○  │
│    │日15至17時間│維二路263號「 │品，趁己○○轉身不注意之│註：筆錄│
│    │某時        │綺藝精剪設店」│際，徒手竊取其所有放置於│見94偵  │
│    │            │              │櫃台TORQCT牌C388型門號為│26608卷 │
│    │            │              │0000000000號之行動電話1 │廿頁背面│
│    │            │              │支。                    │至廿一頁│
│    │            │              │                        │。      │
├──┼──────┼───────┼────────────┼────┤
│卅二│94年10月底某│高雄縣鳳山市武│被告佯稱欲購買檳榔等約15│亥○○  │
│    │日12時許    │慶二路196之1號│00元之物品，趁亥○○入內│註：筆錄│
│    │            │「好友檳榔店」│找尋紙箱不注意之際，徒手│見94偵  │
│    │            │              │竊取其所有掛在櫃台門號為│26608卷 │
│    │            │              │0000000000號價值約2000元│廿二至廿│
│    │            │              │之行動電話1支。         │三頁。  │
├──┼──────┼───────┼────────────┼────┤
│卅三│94年11月2日 │高雄縣鳳山市大│被告趁補習班打烊，寅○○│寅○○  │
│    │22時許      │明路168號「宏 │暫時離開至對面商家欲吃東│註：筆錄│
│    │            │儒補習班」    │西，發現被告走入補習班，│見94偵  │
│    │            │              │寅○○乃返店，問被告要做│26608卷 │
│    │            │              │何事，被告佯稱問小孩補習│廿四至廿│
│    │            │              │之事，並突然跑離，為郭正│五頁。  │
│    │            │              │宏在路上攔截，寅○○問被│        │
│    │            │              │告是否偷東西，被告答稱沒│        │
│    │            │              │有，寅○○乃請鄰居代為看│        │
│    │            │              │住被告，返店發現行動電話│        │
│    │            │              │被偷，經質問被告後，被告│        │
│    │            │              │始返還所竊取序號為351878│        │
│    │            │              │00000000 0號之行動電話1 │        │
│    │            │              │支予寅○○而未遂。      │        │
└──┴──────┴───────┴────────────┴────┘
附表二：
┌──┬──────┬───────┬────────────┬────┐
│編號│時間（民國）│ 地         點│變賣行動電話時，所填寫之│變賣時所│
│    │            │              │身分証字號、地址        │填寫之姓│
│    │            │              │                        │名      │
├──┼──────┼───────┼────────────┼────┤
│一  │93年12月22日│高雄市苓雅區三│持竊得附表七所壬○○所有│壬○○  │
│    │下午20時20分│多一路183 號「│誠泰銀行0000000000000000│        │
│    │許          │金玉麟銀樓」  │號JBC 信用卡，向該銀樓負│註：洪慧│
│    │            │              │責人蘇鐘麟刷卡消費，購買│玲、陳南│
│    │            │              │價值3770元之金手鍊1 條，│廷、蘇鐘│
│    │            │              │而於有私文書性質之電子簽│麟筆錄見│
│    │            │              │帳單之持卡簽名欄偽造洪慧│警卷(一)四│
│    │            │              │玲署押（1 式2 枚）於簽帳│至九頁，│
│    │            │              │單上（1 式2 聯）後，持以│並有電子│
│    │            │              │行使交付蘇鐘麟，致蘇鐘麟│式信用卡│
│    │            │              │陷於錯誤，以為真正持卡人│簽帳單商│
│    │            │              │壬○○消費，將金手鍊交予│商店收執│
│    │            │              │庚○○，足生損害於壬○○│聯可証，│
│    │            │              │及蘇鐘麟及誠泰銀行。經誠│見同上卷│
│    │            │              │泰銀行通知壬○○，壬○○│廿六頁。│
│    │            │              │以電話通知蘇鐘麟拖延洪惠│        │
│    │            │              │鐘離開，並報警處理，經警│        │
│    │            │              │於同日晚上8 時41分查獲。│        │
├──┼──────┼───────┼────────────┼────┤
│二  │94年4月4日  │高雄市○○○路│身分証字號：Ｚ000000000號│洪慧鐘  │
│    │            │132 號「瀛昇通│戶籍地：高雄市○○街10巷│        │
│    │            │訊行」        │        8號2樓          │註：瀛昇│
│    │            │              │變賣行動電話序號：      │通訊行老│
│    │            │              │000000000000000（即竊自 │闆高明義│
│    │            │              │附表一編號十三不詳姓名人│筆錄見警│
│    │            │              │所有三星牌E608型之行動電│卷(七)六一│
│    │            │              │話，變賣4000元）        │至六七頁│
│    │            │              │註：書立買賣契約書      │、94偵  │
│    │            │              │                        │26608 號│
│    │            │              │                        │卷六一至│
│    │            │              │                        │六二頁。│
│    │            │              │                        │買賣契約│
│    │            │              │                        │書見警卷│
│    │            │              │                        │(五)卅六頁│
│    │            │              │                        │。      │
├──┼──────┼───────┼────────────┼────┤
│三  │94年4月9日  │同上          │身分証字號：Ｚ000000000號│辛○○  │
│    │            │              │變賣行動電話序號：      │        │
│    │            │              │000000000000000（即竊 │註：高明│
│    │            │              │  自附表一編號十二宇○○│義筆錄同│
│    │            │              │  所有DEBTEL牌3268型行動│上，買賣│
│    │            │              │  電話，變賣600元）     │契約書見│
│    │            │              │000000000000000（即竊 │同上警卷│
│    │            │              │  自附表編號廿玄○○所有│卅七頁。│
│    │            │              │  MOTOROLA牌T720型行動電│        │
│    │            │              │  話，變賣400元）       │        │
│    │            │              │註：書立買賣契約書      │        │
├──┼──────┼───────┼────────────┼────┤
│四  │94年5月10日 │高雄市○○○路│身分証字號：Ｚ000000000號│庚○○  │
│    │            │110號「高新通 │戶籍地：高雄市○○街122 │        │
│    │            │訊行」        │        巷3樓           │註：高新│
│    │            │              │變賣行動電話之序號；    │通訊行職│
│    │            │              │000000000000000（即竊 │員陳建愷│
│    │            │              │  自附表一編號十五丑○○│筆錄見警│
│    │            │              │  所有之行動電話，變賣50│卷(七)五八│
│    │            │              │  0元）                 │至五九頁│
│    │            │              │000000000000000（即竊 │。讓渡切│
│    │            │              │  自附表一編號十八未○○│結書見警│
│    │            │              │  所有之行動電話，變賣18│卷(五)卅四│
│    │            │              │  00元）                │頁。    │
│    │            │              │000000000000000 （即竊│        │
│    │            │              │  自附表一編號十六丙○○│        │
│    │            │              │  所有之行動電話，變賣80│        │
│    │            │              │  0元。                 │        │
│    │            │              │註：書立讓渡切結書      │        │
├──┼──────┼───────┼────────────┼────┤
│五  │94年5月11日 │同上          │身分証字號：Ｚ000000000號│庚○○  │
│    │            │              │戶籍地：高雄市○○街122 │        │
│    │            │              │        巷3樓           │註: 陳建│
│    │            │              │變賣行動電話序號：      │愷筆錄同│
│    │            │              │000000000000064（即竊自 │上，讓渡│
│    │            │              │附表一編號十九Ｄ○○所有│切結書見│
│    │            │              │之行動電話，變賣1900元）│同上警卷│
│    │            │              │註：書立讓渡切結書      │(五)卅五頁│
│    │            │              │                        │。      │
└──┴──────┴───────┴────────────┴────┘


司法院資訊處製作；財團法人民間司法改革基金會備份。
